HENRIQUE MARCONDES TESSER

Brasileiro, solteiro, 34 anos 11-994651577 hmtesser@gmail.com

Objetivo

Desenvolvedor de Projetos Web com expertise em HTML, CSS, JavaScript, ES6, Typescript e metodologias ágeis. Busco contribuir com minhas habilidades técnicas e experiência em projetos desafiadores e inovadores.

Perfil

Desenvolvedor Front-end/Full-stack com forte conhecimento em HTML/CSS, JavaScript (ES6), Typescript e frameworks modernos como React e Vue.js. Experiência comprovada em trabalhar em equipes multidisciplinares utilizando metodologias ágeis como Scrum. Sou apaixonado por aproveitar minha experiência para contribuir com projetos inovadores e alcançar resultados impactantes.

Formação Acadêmica

Faculdade de Tecnologia - FATEC Análise de Sistemas - Concluído

Idiomas

Inglês - fluente Alemão - intermediário

Habilidades Técnicas

Linguagens:

• JavaScript: 10 anos,

HTML: 10 anosCSS: 10 anosJava: 1 ano

Frameworks:

• React: 6 anos

Node.js: 7 anos

Angular: 2 anos,

• Spring: 1 ano

• Marko.js:1 ano

• TailwindCSS: 4 anos,

MUI: 2 anos,

• Bootstrap: 7 anos,

• Redux: 6 anos

Tools:

• Jenkins: 3 anos

JIRA: 10 anos,Git: 10 anos,Docker: 4 anos,AWS:2 anos,Storybook: 1 ano

Experiência Profissional

Como um profissional proativo e colaborativo, eu prospero em ambientes de equipe e me destaco em situações críticas. Acredito firmemente que resultados ótimos são alcançados quando cada membro da equipe está comprometido em contribuir com o seu melhor esforço. Com foco em melhoria contínua, sou hábil em promover o trabalho em equipe e aproveitar as forças individuais para impulsionar o sucesso coletivo.

Principais pontos fortes:

- Habilidades excepcionais de escrita: Proficiente em articular ideias efetivamente através de diversos meios.
- Proficiência avançada em HTML/CSS e JavaScript: Experiência extensiva em desenvolvimento web, empregando metodologias ágeis para entregar soluções de alta qualidade.
- Adaptável e ágil: Habilidades em navegar em ambientes dinâmicos, abraçar desafios e entregar resultados sob pressão.

Sou apaixonado(a) por aproveitar minha experiência para contribuir com projetos inovadores e alcançar resultados impactantes. Vamos colaborar e superar expectativas juntos.

Formação Educacional:

Faculdade de Tecnologia - FATEC Bacharelado em Análise e Desenvolvimento de Sistemas - Concluído

Idiomas:

Inglês - Fluente Alemão - Intermediário

Experiência Profissional:

Bairesdev - 03/2023 - 11/2023

- Desenvolvimento utilizando Marko.js(framework react criado pela EBAY
- Desenvolvimento Backend utilizando node. js
- Testes unitários utilizando Jasmine
- CI/CD utilizando Jenkins, e criação de scripts para validar as builds que vinham da parte de desenvolvimento e staging
- Scrum para metodologia Ágil de trabalho
- Trabalho em tempo integral com equipe de língua inglesa, composta principalmente por cidadãos americanos e indianos

- Utilização de MAC para desenvolvimento e trabalho inteiramente dentro do ambiente da EBAY, principalmente atividades relacionadas à segurança da página (Projeto 2FA)
- Desenvolvimento em React utilizando Storybook para facilitar no desenvolvimento sem a necessidade de resposta dos servidores.
- JIRA

KORE WIRELESS - 02/2022 - 09/2022

- Desenvolvimento utilizando JAVA como backend(Spring)
- Desenvolvimento em Vue.JS na criação de e-commerce como principal produto online da empresa
- Desenvolvimento backend de API utilizando JAVA
- Desenvolvimento backend utilizando Node e Next.js
- Análise de requisitos
- Reuniões internacionais via Microsoft Teams com equipes estrangeiras(principalmente americanas)
- JIRA

Mobilogix Brasil - 02/2021 - 10/2021

- Desenvolvimento em React para plataforma de rastreamento veicular
- Criação de middleware para interpretar e adicionar na plataforma vindo de aparelhos de rastreamento veicular para carros, motos e caminhões
- Reuniões com times dos Estados Unidos para discussão de Aparelhos e suas necessidades de aprovação no território brasileiro
- Administração do JIRA da empresa utilizando SCRUM para facilitar nas tarefas

MAEZTRA IT - 07/2020 - 11/2020

Analista Senior - FULL STACK WEB-

- Desenvolvimento em NODE JS, EJS, Typescript React(VTEX IO)
- Célula Agil
- Contato com clientes internacionais(Arcos Dourados)
- AWS

EVERIS IT - 08/2019 - 06-2020

Consultor Júnior Em front end com backend utilizando API's REST

- Desenvolvimento em SASS/HTML, e Typescript
- Célula Agil
- Desenvolvimento em Angular 8
- Desenvolvimento em React
- Desenvolvimento em Node. is
- AWS
- AEM da adobe para aplicações front-end dentro do Itaú

Resource IT Solutions - 09/2016 até 09/2018

Consultor pleno em desenvolvimento de sistemas Internet Banking e sistemas internos Itaú

- Time desenvolvimento céula multidisciplinar(agile)
- Desenvolvimento em CSS/HTML e Javascript
- Desenvolvimento em React, Redux
- Manutenção e criação de scripts em Jenkins
- AWS
- Docker, Kubernets
- Desenvolvimento Node .JS/API
- Desenvolvimento em Angular 5
- Desenvolvimento Dicionário/Universal(framework do ITAU bankline)
- Análise de Reguisitos
- Análise e Teste

BRQ IT Services - 03/2015 até 09/2016

Consultor pleno em desenvolvimento de sistemas Internet Banking Atividades desenvolvidas:

- Time desenvolvimento célula multidisciplinar (agile)
- Desenvolvimento em CSS/HTML e Javascript
- Desenvolvimento Node. JS / API
- Desenvolvimento Dicionário/Universal
- Desenvovimento em React
- Análise de requisitos
- Analise e Testes

BRQ IT consultoria - 02/2012 - 01/2014

Analista em desenvolvimento de sistemas JR Atividades desenvolvidas:

- Desenvolvimento Dicionário/Universal
- Desenvolvimento em CSS/HTML e Javascript
- Desenvolvimento de Api's RESTful em Node
- Análise de requisitos

Projetos Destacados

E-commerce na KORE Wireless

Tecnologias: Javascript, Next, Vue, Java Spring

Descrição: Desenvolvimento de um e-commerce utilizando React/Redux/Vue e Tailwind CSS.

Integração com API VTEX para pagamentos e geração de boletos para clientes.

Middleware e Dashboard na Mobilogix

Criação de middleware para integração de dados de rastreadores veiculares utilizando Node.js e MongoDB.

Desenvolvimento de APIs para consumo no dashboard interno da empresa. Implementação de um dashboard em React/Redux e Tailwind CSS para visualização de dados em tempo real de rastreadores.

Resource IT Vitrine 1 to 1

Tecnologias: JavaScript, jQuery, HTML, CSS

Backend: Dicionário (interno do Itaú)

Descrição: Adaptamos um código vindo de outra empresa para o ambiente bancário do Itaú, permitindo que a ferramenta fizesse um estudo de necessidade de cada cliente. Por exemplo, se um cliente estivesse procurando uma geladeira, apareciam opções de crédito para a compra de produtos de cozinha, utilizando Google Analytics para obter informações do cliente.

Everis IT Projeto Itaú Crédito Imobiliário

Tecnologias: HTML, CSS, React, Typescript, Node

Descrição: Desenvolvimento de aplicação para clientes Itaú Uniclass/Personallite para aquisição de imóveis. A página foi desenvolvida utilizando React e Typescript com um backend em Node.js.

Maeztra IT - Projeto Arcos Dourados (McDonald's) Dashboard Gerencial McDelivery

Tecnologias: React, Typescript, AWS

Descrição: Desenvolvimento de dashboard para a área gerencial do McDonald's da América Latina monitorar a implantação do McDelivery no Uruguai, Paraguai e Argentina. O middleware transformava pedidos online em informações para a montagem de lanches nas lojas escolhidas pelo cliente, transmitindo dados em tempo real para o dashboard gerencial. As informações incluíam devoluções, cancelamentos e motivos de cancelamento.

Resource IT - Projeto Itaú Landing Pages Promocionais

Tecnologias: React, Node

Descrição: Desenvolvimento de landing pages para campanhas de vendas de produtos em datas comemorativas como Dia dos Pais, Dia dos Namorados, Black Friday, Natal, e Férias Escolares.

BRQ IT - Projeto Itaú Aviso Viagem e Investimento Personallite

Tecnologias: JavaScript, ¡Query, Node.js

Descrição: Desenvolvimento de projetos de Aviso Viagem e Investimento Personallite para clientes do Itaú utilizando JavaScript, jQuery e consumo de APIs. Na criação das APIs, desenvolvi utilizando Node.js.

Cursos Extra Curriculares

SQL Server 2008 Módulo 1 - Impacta Certificação e Treinamento

Introdução à Programação Orientada a Objeto - Impacta Certificação e Treinamento

PSM I - Professional Scrum Master certified - Scrum.org

Curso 10266AC - Programming in C# with Microsoft® Visual Studio® 2010- KA solution -

Curso 10267 - Introduction to Web Development with Microsoft Visual Studios 2010 - KA solution -

Curso de fundamentos em Scrum - Ka solution

UDEMY - Javascript From Zero To Hero -